臺灣基隆地方法院刑事判決　　　　　　　 96年度訴字第604號
公　訴　人　臺灣基隆地方法院檢察署檢察官
被　　　告　乙○○
上列被告因違反毒品危害防制條例案件，經檢察官提起公訴（96
年度毒偵字第1392號），本院裁定由受命法官獨任進行簡式審判
程序，茲判決如下：
    主  文
乙○○施用第一級毒品，處有期徒刑陸月，如易科罰金，以新臺
幣壹仟元折算壹日。扣案之第二級毒品安非他命壹包（毛重零點
公克）沒收銷燬之。
    事  實
一、乙○○前因施用毒品案件，經觀察、勒戒後，認無繼續施用
    毒品之傾向，於95年1 月27日執行完畢釋放，並由台灣基隆
    地方法院檢察署檢察官於95年2月6日以94年度毒偵字第3303
    號、95年度毒偵字第113 號為不起訴處分確定。詎其猶不知
    悔改，復基於施用第一級毒品海洛因、第二級毒品安非他命
    之犯意，於96年6月14日23時許，在基隆市○○路3之4號5樓
    住處，以將第一級毒品海洛因、第二級毒品安非他命置入玻
    璃球吸食器內，在其下點火燒烤，以吸取煙霧之方式，同時
    施用第一級毒品海洛因、第二級毒品安非他命1 次。嗣於同
    月15日凌晨1 時許，乙○○在基隆市○○路28號前為警查獲
    ，並扣得其所有之第二級毒品安非他命1包（毛重0.3公克）
    。經警員採集乙○○之尿液送驗，結果呈施用第一級毒品海
    洛因代謝後之嗎啡陽性反應及施用第二級毒品安非他命代謝
    後之安非他命陽性反應，因而查悉上情。
二、案經基隆市警察局第一分局報告臺灣基隆地方法院檢察署檢
    察官偵查終結提起公訴。
    理  由
一、被告乙○○所犯者非為死刑、無期徒刑、最輕本刑為3 年以
    上有期徒刑之罪或高等法院管轄第一審案件，其於準備程序
    進行中，先就被訴事實為有罪之陳述，經告知其簡式審判程
    序之旨，並聽取公訴人、被告之意見後，本院業已依刑事訴
    訟法第273條之1第1 項之規定，裁定改以簡式審判程序進行
    本案之審理，是本案之證據調查，依刑事訴訟法第273條之2
    之規定，即不受同法第159條第1項、第161條之2、第161 條
    之3、第163條之1及第164條至第170 條規定之限制，合先敘
    明。
二、被告業於本院準備程序中、審理中自白確有如事實欄所載之
    施用第一級毒品海洛因及第二級毒品安非他命之事實，並堅
    稱係以將第一級毒品海洛因及第二級毒品安非他命，置入吸
    食器內同時施用第一級毒品海洛因及第二級毒品安非他命等
    語。經查：
  (一)被告經警查獲後所採集之尿液經送驗結果，呈施用第一級毒
    品海洛因代謝後之嗎啡陽性反應及施用第二毒品安非他命代
    謝後之安非他命陽性反應等情，有台灣尖端先進生技醫藥股
    份有限公司濫用藥物檢驗報告1 紙附卷可稽，且有被告所有
    之第二級毒品安非他命1包（毛重0.3公克）扣案可佐，是被
    告施用第一級毒品海洛因、第二級毒品安非他命之事實，即
    堪以認定。
  (二)警員扣得之物中，並無施用毒品之器具，已難認被告上開所
    辯以吸食器同時施用第一級、第二級毒品乙節確屬無稽，且
    參諸「國內甲基安非他命施用方式主要以燒煙吸食為主，而
    海洛因施用方式有注射方式（以針筒施打）或以燒煙吸食。
    兩者是否可同時混合施用，依藥理作用區分，海洛因係中樞
    神經抑制劑，安非他命類毒品係中樞神經興奮劑，二者作用
    機轉不同，本不宜共用，然對毒品施用者並無此一原則的必
    要，通常可視其習性，同時混合施用任何毒品。」、「目前
    國內發現的都為甲基安非他命的鹽酸鹽，可以口服、鼻吸、
    煙吸或注射方式施用」、「安非他命使用之劑量隨使用方式
    不同亦有不同，以血管注射時使用量最少，口服次之。」，
    有本院卷附法務部調查局94年6月8日調科壹字第0940022996
    0號函、行政院衛生署管制藥品管理局93年2月9 日管宣字第
    0930001092號函、法務部法醫研究所90年3月5日法醫所90清
    字第0346函可佐，足見海洛因、安非他命確可經由置入吸食
    器內燒烤施用，則被告自白以此方式同時施用海洛因、安非
    他命乙節，尚屬有據，此外復查無其他有關被告非同時施用
    上開毒品之積極事證，依「罪證有疑，利歸被告」之證據法
    則，爰認被告此部分之陳述與事實相符，而可採取。
  (三)被告前因施用毒品案件，經觀察、勒戒後，認無繼續施用毒
    品之傾向，於95年1 月27日釋放出勒戒處所，並由臺灣基隆
    地方法院檢察署檢察官於95年2月6日以94年度毒偵字第3303
    號、95年度毒偵字第113 號為不起訴處分確定等情，亦有臺
    灣高等法院被告前案紀錄表存卷足佐。綜上所陳，本案事證
    明確，被告於觀察、勒戒執行完畢釋放後，5 年以內再犯施
    用毒品之犯行，洵堪認定，應依法論科。
三、論罪科刑：
    查海洛因、安非他命分係毒品危害防制條例第2條第2 項第1
    款、第2 款所定之第一級、第二級毒品，被告非法施用第一
    級毒品海洛因、第二級毒品安非他命之行為，核係犯毒品危
    害防制條例第10條第1項之施用第一級毒品罪及同條第2項之
    施用第二級毒品罪。被告因施用而持有第一級毒品海洛因、
    第二級毒品安非他命之低度行為，應為施用第一級、第二級
    毒品之高度行為所吸收，均不另論罪。被告以同時施用第一
    級、第二級毒品之一行為，同時觸犯上開毒品危害防制條例
    第10條第1項、第2項之數罪名，為想像競合犯，應依刑法第
    55 條規定，從一重之毒品危害防制條例第10條第1項之施用
    第一級毒品罪處斷。公訴意旨認上開二罪應予分論併罰，容
    有誤會。審酌被告犯罪之動機、曾有施用毒品之前科仍不知
    戒除，惟犯罪後坦承犯行，且所犯之施用毒品犯行乃戕害自
    己身心健康，並未危及他人等一切情狀，量處如主文所示之
    刑，並諭知易科罰金之折算標準，以示懲儆。扣案之第二級
    毒品安非他命1包（毛重0.3公克），應依毒品危害防制條例
    第18條第1項前段宣告沒收銷燬之。
據上論斷，應依刑事訴訟法第273條之1第1項、第299條第1 項前
段，毒品危害防制條例第10條第1項、第2項、第18條第1 項前段
、第23條第2項，刑法第11條、第55條、第41條第1項前段，判決
如主文。
本案經檢察官甲○○到庭執行職務。
中　　華　　民　　國　　96　　年　　10　　月　　18　  日
                  刑事第一庭法  官  王福康
中　　華　　民　　國　　96　　年　　10　　月　　18　　日
                            書記官  彭淑芳
以上正本證明與原本無異。
如不服本判決應於收受本判決後10日內向本院提出上訴書狀，其
未敘述上訴理由者，並得於提起上訴後10日內向本院補提理由書
狀（均須按他造當事人之人數附繕本）「切勿逕送上級法院」。
【附錄論罪法條】
毒品危害防制條例第10條第1項、第2項：
    施用第一級毒品者，處6月以上5年以下有期徒刑。
    施用第二級毒品者，處3年以下有期徒刑。
